臺灣高等法院高雄分院刑事判決　　　　　　　　　九十一年度交上易字第二二六號
　　上　訴　人　臺灣高雄地方法院檢察署檢察官
　　被　　　告　甲○○
右上訴人因被告過失傷害案件，不服臺灣高雄地方法院九十一年度交易字第三六七號
中華民國九十一年七月二十四日第一審判決（聲請簡易判決處刑案號：臺灣高雄地方
法院檢察署九十一年度偵字第五五六五號），提起上訴，本院判決如左：
      主    文
原判決撤銷。
甲○○從事業務之人，因業務上之過失傷害人，處拘役肆拾日，如易科罰金，以佰
元折算壹日，緩刑貳年。
      事    實
一、甲○○考領有小型車普通駕駛執照，平日以駕車載運書籍至一般國中推銷為業，
    係以駕駛為附隨業務之人，於民國（下同）九十一年一月三日十七時五十分許，
    駕駛車牌號碼ＸＱ─九四四一號自小客貨車，沿高雄市○○路由南往北行駛，途
    經該路段與建國一路八四巷八弄前，欲左轉進入該巷弄內，本應注意汽車行駛至
    無號誌之交岔路口時，轉彎車應讓直行車先行，並應注意車前之狀況，隨時採取
    必要之安全措施，且依當時之天候晴朗、夜間有照明，路面乾燥、無缺陷，及依
    其智識、智力又無不能注意之情事，竟疏未注意及此，而於該路段北向南之車道
    已塞車，並有大貨車及自小客車堵住該交岔路口時，仍貿然提早於路口前左轉，
    致其車之左前方保險桿撞及行駛於該路段北向南慢車道上，乙○○所騎乘車牌號
    碼ＯＩＷ─０四二號重型機車之左側車頭擋泥板，乙○○因此人車倒地而受有頭
    部外傷及左脛骨骨折等傷害。
二、案經乙○○訴由臺灣高雄地方法院檢察署檢察官偵查聲請簡易判決處刑，經原審
    法院高雄簡易庭認不宜依簡易程序處刑，簽請由原審法院交通法庭改依通常程序
    審判。
      理    由
一、訊據被告甲○○供認有於右揭時地駕駛前開自小貨車，因疏於注意而肇事，致告
    訴人乙○○受有前揭傷害之事實不諱，核與告訴人乙○○於檢察官偵查中、原審
    及本院調查審理時指訴之情節相符，復有道路交通事故調查報告表及肇事現場照
    片四幀附卷可稽；又告訴人乙○○確因本件車禍事故，而受有前開頭部外傷及左
    脛骨骨折等傷害，亦有國軍高雄總醫院附設民眾診療服務處之診斷證明書二紙附
    卷可按。
二、按汽車駕駛人行駛至無號誌之交岔路口，轉彎車應讓直行車先行，並應注意車前
    狀況，隨時採取必要之安全措施，道路交通安全規則第一百零二條第一項第二款
    、第九十四條第三項分別定有明文。本件被告既考領有普通小型車駕駛執照，對
    於上開規定，自難諉為不知。而發生車禍當時之天候、路況均良好，按其情形，
    並無不能注意之情事，被告竟仍貿然提前左轉而發生碰撞，致生本件車禍事故，
    是其顯有過失甚明。又告訴人之受傷與被告之過失間，顯有相當因果關係，本件
    事證明確，被告犯行洵堪認定。
三、查被告平日以駕駛前開自小貨車載運書籍至一般國中推銷為業等情，已據被告於
    本院審理中供明在卷，足見被告係以駕駛汽車為其附隨之業務，而為從事業務之
    人，其因業務上之過失與告訴人發生車禍，致告訴人因此而受有前開之傷害。核
    其所為，係犯刑法第二百八十四條第二項前段之業務過失傷害罪，公訴人認被告
    所為係犯刑法第二百八十四條第一項前段之過失傷害罪，依法自有未洽，起訴法
    條應予變更。
四、原判決據以論罪科，固非無見。惟查：被告平日以駕車載運書籍至一般國中推銷
    為業，而以駕駛汽車為其附隨之業務，為從事業務之人，已如前述，被告之行為
    應成立刑法第二百八十四條第二項前段之業務過失傷害罪，原判決認被告所為係
    犯刑法第二百八十四條第一項前段之過失傷害罪，自有適用法則不當之違誤。檢
    察官循告訴人請求上訴意旨，指摘原判決量刑過輕，惟被告在本院審理中已與告
    訴人達成和解，賠償告訴人新台幣（下同）十萬元，有和解書在卷可按，足見被
    告犯後態度尚顯良好，本件檢察官之上訴雖為無理由，惟原判決既有上開可議之
    處，自屬無可維持，應由本院將原判決予以撤銷改判。爰審酌被告一時疏於注意
    而肇事，犯罪後坦承肇事經過，且與告訴人達成和解（已如前述），及告訴人受
    傷之程度、被告過失之情節等一切情狀，仍量處如原審所處之拘役四十日，並諭
    知如易科罰金以三百元折算一日。又查被告未曾受有刑徒刑以上刑之宣告，有台
    灣高雄地方法院檢察署刑案資料查註紀錄表暨台灣高等法院被告全國前案紀錄表
    各一份附卷可稽，此次係屬偶發過失犯，況被告於本院審理中已與告訴人乙○○
    達成和解，且已於本院審理中當庭交付告訴人三萬元（餘額分期付款）；被告經
    此論罪科刑之教訓，當知警惕，應無再犯之虞，本院認其所宣告之刑，以暫不執
    行為適當，爰併宣告緩刑二年。
據上論結，應依刑事訴訟法第三百六十九條第一項前段、第三百六十四條、第二百九
十九條第一項前段、第三百條，刑法第二百八十四條第二項前段、第四十一條第一項
前段、第七十四條第一款，罰金罰鍰提高標準條例第一條前段、第二條，判決如主文
。
本案經檢察官陳新慶到庭執行職務。
中      華      民      國    九十一    年      九    月      三十      日
                              臺灣高等法院高雄分院刑事第四庭
                                  審判長法官  蕭權閔
                                        法官  陳吉雄
                                        法官  李嘉興
右正本證明與原本無異。
不得上訴。
                                      書記官  陳曼智
中      華      民      國    九十一    年      十    月      一        日
附錄本判決論罪科刑法條
刑法第二百八十四條第二項：
  從事業務之人，因業務上之過失傷害人者，處一年以下有期徒刑、拘役或一千元以
  下罰金，致重傷者，處三年以下有期徒刑、拘役或二千元以下罰金。
